【裁判字號】    97,交聲,2107
【裁判日期】    971211
【裁判案由】    交管條例聲異
【裁判全文】
臺灣板橋地方法院交通事件裁定        97年度交聲字第2107號
原處分機關  交通部公路總局臺北區監理所板橋監理站
異  議  人
即受處分人  甲○○
上列受處分人即異議人因違反道路交通管理處罰條例案件，對於
交通部公路總局臺北區監理所板橋監理站民國97年7 月29日所為
之板監裁字第裁41-ARO783758號裁決處分，聲明異議，本院裁定
如下：
    主    文
異議駁回。
    理    由
一、原處分意旨略以：異議人即受處分人甲○○於民國97年4 月
    28日17時13分許，騎乘車牌號碼DRS-572 號輕型機車，行經
    臺北市○○路○ 段時，因「機車行駛禁行車道」之違規行為
    ，經臺北市政府警察局大同分局延平派出所執勤警員拍照採
    證後，於97年5 月7 日以北市警交大字第AR0000000 號舉發
    違反道路交通管理事件通知單逕行舉發，嗣異議人向原處分
    機關提出申訴，經原處分機關向原舉發機關查處認無誤後，
    原處分機關於97年7 月29日以板監裁字第裁41-AR0000000號
    違反道路交通管理事件裁決書，依道路交通管理處罰條例第
    45條第13款之規定，裁處異議人罰鍰新臺幣（下同）600 元
    ，並依同條例第63條第1 項第1 款（裁決書漏載第63條第1
    項第1 款）記違規點數1 點等語。
二、聲明異議意旨略以：當時車多擁擠之外，想騎在非快車道上
    ，但是黃色計程車過來，讓我無法正常行駛，本人本身平常
    也是非常注意交通規則，我也不想騎至快車道，但當時如果
    不騎到快車道，一定會發生碰撞，爰依法聲明異議，請求撤
    銷原處分云云。
三、按機器腳踏車行駛之車道，應依標誌或標線之規定行駛，道
    路交通安全規則第99條第1 項前段有明文規定；再按汽車駕
    駛人，爭道行駛而有機器腳踏車不在規定車道行駛者，處60
    0 元以上1800元以下罰鍰；又汽車駕駛人，有違反道路交通
    管理處罰條例第45條規定者，除依原條款處罰鍰外，並予記
    違規點數1 點，道路交通管理處罰條例第45條第13款、第63
    條第1 項第1 款分別定有明文。
四、經查：本件異議人即受處分人甲○○所有之車牌號碼DRS-57
    2 號輕型機車，於97年4 月28日17時13分許，行經臺北市○
    ○路○段時，經臺北市政府警察局大同分局延平派出所值勤
    員警以其有「機車行駛禁行車道」之違規事實，予以拍照後
    逕行舉發等情，有採證照片1 幀、臺北市政府警察局97年5
    月7 日北市警交大字第AR0000000 號舉發違反道路交通管理
    事件通知單1 紙在卷可稽；茲異議人對其所有系爭機車於上
    述時地行駛於禁行機車車道之違規事實雖不爭執，然以前詞
    置辯，惟異議人既考領有駕駛執照，自不得對前開交通安全
    規則諉為不知，且應確實遵守；而審諸卷附本件逕行舉發採
    證照片所示可知，當時異議人騎乘之機車右後方猶尚另有其
    他機車正常行駛於非禁行機車道上，亦難認斯時異議人事實
    上有何不能遵守前開規定之情形可言，而縱令異議人騎乘機
    車於規定之車道內行駛之際，適遭逢計程車亦併駛入該車道
    之情，然衡情，其亦非無從採取減速留待汽車駛入之舉，實
    尚無得因之即可違反法令規定逕駛入「禁行機車」車道之理
    ，綜上，異議人上開所辯，尚無足採。
五、從而，異議人所有之機車於前揭時、地不在規定車道行駛之
    違規行為，事證明確，堪以認定，原處分機關據以援引上揭
    規定，裁處異議人罰鍰600 元，並記違規點數1 點，於法尚
    無不合，應予維持，本件異議為無理由，應予駁回。
據上論斷，應依道路交通案件處理辦法第19條，裁定如主文。
中    華    民    國    97    年    12    月    11    日
                  交通法庭  法  官  陳明偉
以上正本證明與原本無異
如不服本裁定應於送達後5日內向本院提出抗告狀
                            書記官  強梅芳
中    華    民    國    97    年    12    月    12    日


司法院資訊處製作；財團法人民間司法改革基金會備份。
